Minutes et répertoires du notaire Charles Louis QUENTIN, 23 juillet 1743 - 9 août 1768 (étude XIX)
Archives nationales
Minutes et répertoires du notaire Charles Louis QUENTIN (étude XIX)
23 juillet 1743 - 9 août 1768
MC/ET/XIX/724 - MC/ET/XIX/786, MC/RE/XIX/4
Etude XIX; Quentin, Charles-Louis
Archives nationales de France
Minutes et répertoires: la loi 2008-696 du 15 juillet 2008 relative aux archives a fixé à 75 ans à compter de la date de l'acte, ou à 25 ans à compter de la date du décès de l'intéressé si ce délai est plus bref, le délai de communication des minutes et répertoires des notaires; ce délai est porté à 100 ans à compter de la date de l'acte si le document se rapporte à un mineur (code du Patrimoine, articles L213-2, 4e d et 5e).
Autres documents de l'étude (dossiers de clients, comptabilité...): s'agissant d'archives privées, ces documents sont communicables selon les modalités fixées par le déposant ou le donateur.
Certains documents ne sont pas accessibles en raison de leur mauvais état de conservation.
Versement
Accès aux instruments de recherche de tous les notaires de l’étude XIX
Archives de l'étude XIX
- Minutes de Charles Louis QUENTIN, 23 juillet 1743 - 9 août 1768; MC/ET/XIX/724 - MC/ET/XIX/786
  - Minutes. 1743, 23 juillet - décembre, 23 juillet - décembre 1743; MC/ET/XIX/724
    Informations concernant le classement:
    Le niveau inférieur de description, quand il existe, correspond aux minutes d'actes. Toutes les minutes ne sont pas forcément décrites une à une. Les descriptions de ces minutes sont plus ou moins détaillées.
    - LEROY (Jean Baptiste) Maître maçon entrepreneur des bâtiments; Rue Saint Louis au Marais § Accord et Mainlevée, 28 septembre 1743; MC/ET/XIX/724
      Origine de l'information:
      Artisans XVIIIe siècle, par M. Rambaud et C. Grodecki, 1956-1977 ( fichier papier entièrement dématérialisé; voir contexte dans le Plan d’orientation général - Notaires de Paris, guides thématiques du Minutier).
      Date de révision: 2011-2012
      Date de création de la notice: 2010
      accord; Leroy, Jean Baptiste
    - ROUSSEL (Denis) Entrepreneur de bâtiments grande rue du faubourg Saint-Jacques § Procuration .., 5 octobre 1743; MC/ET/XIX/724
      procuration; Roussel, Denis
    - LEFEBVRE (Antoine), Maître Peintre, Rue des Mauvais garçons § Procuration -, 5 octobre 1743; MC/ET/XIX/724
      procuration; Lefebvre, Antoine
    - HAUBERAT (Jean) Marchand Tapissier Rue Geoffroy Lasnier § Constitution de rente, 25 octobre 1743; MC/ET/XIX/724
      constitution de rente; Hauberat, Jean
    - TREBUCHET (Laurent) Serrurier Rue de Bercy § Mise en apprentissage chez .., 11 novembre 1743; MC/ET/XIX/724
      contrat d'apprentissage; Trebuchet, Laurent
    - SERRURIER (apprentissage de) § Mise en .. par MEUNIER de son fils Jules âgé de 16 ans pour 5 ans chez TREBUCHET (Laurent) qui le nourri, logé, chauffé, éclairé blanchi sans denier déboursé .., 11 novembre 1743; MC/ET/XIX/724
      contrat d'apprentissage
    - DROU (Simon), Maître peintre et doreur § Remariage de la veuve de .., 8 décembre 1743; MC/ET/XIX/724
      contrat de mariage; Drou, Simon
  - Minutes. 1744, janvier - juin, janvier - juin 1744; MC/ET/XIX/725
    - BELLEMAN (Joseph) Maître menuisier en carrosse Cul de sac de l'Etoile rue Thévenot § Vente de fonds de boutique .., 5 mars 1744; MC/ET/XIX/725
      acte de vente; Belleman, Joseph
    - TREBUCHET (Etienne Laurent) Maître Serrurier Rue de Bercy § Dépôt de pièces .., 5 mars 1744; MC/ET/XIX/725
      Trebuchet, Etienne Laurent
    - TREBUCHET (Laurent) Maître Serrurier Rue de Bercy § Quittance de Remboursement .., 30 mars 1744; MC/ET/XIX/725
      quittance; Trebuchet, Laurent
    - BUNEL (Louis) Maître menuisier Rue du Bac § Transport de rente .., 2 juin 1744; MC/ET/XIX/725
      transport de droits; Bunel, Louis
    - TAPISSIER (apprentissage de) § mise en .. par BONETON de son fils François mineur, pour 6 ans chez LEBEL (Toussaint) nourri, logé moyennant 300 livres., 7 juin 1744; MC/ET/XIX/725
    - LEBEL (Toussaint) Marchand et maître tapissier Rue Geoffroy Lasnier § Mise en apprentissage chez .., 7 juin 1744; MC/ET/XIX/725
      contrat d'apprentissage; Lebel, Toussaint
    - DU MONTIER (Edme Nicolas) Apareilleur de bâtiments Rue des Barres § Vente de meubles., 31 décembre 1744; MC/ET/XIX/725
      acte de vente; Du Montier, Edme Nicolas
    - LEGEN (Jean) Maître horloger Rue du Petit Pont § Transport de rente .., 19 mai 1747; MC/ET/XIX/725
      transport de droits; Legen, Jean
  - Minutes. 1744, juillet - décembre, juillet - décembre 1744; MC/ET/XIX/726
    - HAUBERAT (Jean) Marchand Tapissier Rue Geoffroy Lasnier § Constitutions de rente .. 2 actes, 2 juillet 1744; MC/ET/XIX/726
    - HAUBERAT (Jean) Marchand Tapissier Rue Geoffroy Lasnier § Constitution de rente .., 6 août 1744; MC/ET/XIX/726
    - BUNEL (Louis) Maître menuisier Rue du Bac § Bail par la veuve de .., 13 septembre 1744; MC/ET/XIX/726
      bail; Bunel, Louis
    - MAZENON (Jean) Maçon Cimetière Saint Jean § Accord et obligation .., 18 octobre 1744; MC/ET/XIX/726
      accord; obligation; Mazenon, Jean
    - LECLERC (Jacques) Marchand Tapissier Rue des 4 Fils § Bail par .., 23 novembre 1744; MC/ET/XIX/726
      bail; Leclerc, Jacques
    - TREBUCHET (Laurent) Maître Serrurier Rue de Bercy § Mise en apprentissage chez .., 21 décembre 1744; MC/ET/XIX/726
    - SERRURIER (apprentissage de) § Mise en .. par BARROT de son frère Antoine âgé de 16 ans pour 5 ans chez TREBUCHET (Laurent) qui le loge, nourri, chauffe, éclaire blanchi sans rien débourser de part ni d'autre, 21 décembre 1744; MC/ET/XIX/726
  - Minutes. 1745, janvier - avril, janvier - avril 1745; MC/ET/XIX/727
    - VALLET (Laurent) Maître Serrurier Rue Vieille du Temple. § Procuration., 5 octobre 1743; MC/ET/XIX/727
      procuration; Vallet, Laurent
    - JOUANNE (Jean François) Maître maçon Rue de la Mortellerie § Dépôts de deniers., 8 janvier 1745; MC/ET/XIX/727
      Jouanne, Jean François
    - LECLERC (Nicolas) Maître menuisier Rue Geoffroy § Quittance donnée .., 9 janvier 1745; MC/ET/XIX/727
      quittance; Leclerc, Nicolas
    - LE ROUX (Jean Noël) Maître doreur et acquiteur Rue des Pêcheurs § Inventaire après décès de LEROUX (Jean), 15 janvier 1745; MC/ET/XIX/727
      inventaire; Le Roux, Jean Noël
    - LE ROUX (Jean) Maître doreur Rue Bourg Labbé § Inventaire après décès de -, 15 janvier 1745; MC/ET/XIX/727
      inventaire; Leroux, Jean
    - PERARD (Robert) Maître doreur Rue du Moulin Paroisse Saint-Roch § Mariage du fils de .., 31 janvier 1745; MC/ET/XIX/727
      contrat de mariage; Perard, Robert
    - DELOUVIER (Gabriel Vincent) Maître menuisier Rue du Bac § Procuration .., 26 avril 1745; MC/ET/XIX/727
      procuration; Delouvier, Gabriel Vincent
    - PERARD (Sébastien) Maître doreur Rue du Moulin paroisse Saint-Roch § Mariage de .., 31 janvier 1775; MC/ET/XIX/727
      contrat de mariage; Perard, Sébastien
  - Minutes. 1745, mai - août, mai - août 1745; MC/ET/XIX/728
    - Godefin (Nicolas), orfèvre, enclos du Palais § Don mutuel .., 3 mai 1745; MC/ET/XIX/728
      donation; Godefin, Nicolas
    - Godefin (Nicolas), orfèvre, enclos du Palais § Obligation .., 11 mai 1745; MC/ET/XIX/728
      obligation; Godefin, Nicolas
    - ORNET (Pierre Théodore) Maçon Meudon § Marché pour réparation d'une maison située à .., 13 mai 1745; MC/ET/XIX/728
      marché; Ornet, Pierre Théodore
    - Pelié (Antoine Clément), orfèvre, rue Saint-Denis § Obligation et délégation .., 7 juin 1745; MC/ET/XIX/728
      obligation; procuration; Pelié, Antoine Clément
    - Pépin (Jean Gabriel), orfèvre, rue Mauconseil § Obligation et délégation..., 7 juin 1745; MC/ET/XIX/728
      obligation; Pépin, Jean Gabriel
    - Pelié (Antoine Clément), orfèvre, rue Saint-Denis § Mariage de la fille de .., 8 juin 1745; MC/ET/XIX/728
      contrat de mariage; Pelié, Antoine Clément
    - Castain (Charles Ignace), marchand orfèvre artificier, rue Saint-Antoine § Procuration .., 11 juin 1745; MC/ET/XIX/728
      procuration; Castain, Charles Ignace
    - Vacherot (Pierre Louis), maître menuisier, place du Marché. Versailles. § Quittance .., 10 juillet 1745; MC/ET/XIX/728
      quittance; Vacherot, Pierre Louis
    - DEBEY (Henri) Maître graveur Rue de la Pelleterie § Notoriété., 1er août 1745; MC/ET/XIX/728
      Debey, Henri
    - DELAHAYE (Jean François) Marchand joaillier Rue Saint-Louis § Constitution de rente .., 12 août 1745; MC/ET/XIX/728
      constitution de rente; Delahaye, Jean François
    - Prevost (Edmé Antoine), maître menuisier, petite rue de Richelieu § Mariage de la fille de .., 13 août 1745; MC/ET/XIX/728
      contrat de mariage; Prevost, Edmé Antoine
    - Société pour l'établissement de la manufacture de nouveau vernis, 26 juin 1750; MC/ET/XIX/728
      Actes signalés par le personnel du Minutier central des notaires de Paris, 2003-2012 (base de données migrée: voir contexte dans le Plan d’orientation général - Notaires de Paris, guides thématiques du Minutier).
      Date de création de la notice: 2007
      acte de société
    - Constitution pour l'établissement de la manufacture du nouveau vernis, 26 juin 1750; MC/ET/XIX/728
      Date de création de la notice: 2008
      dépôt de pièces; acte de société
    - Menuisier (apprentissage de) § Mise en .. par Tassart, de son fils Jean, âgé de 19 ans chez Joubert (Pierre), qui le nourrit, loge, chauffe, entretien, pendant 6 ans sans deniers àdébourser., 27 juin 1750; MC/ET/XIX/728
      contrat d'apprentissage; Tassart, M.; Tassart, Jean; Joubert, Pierre
  - Minutes. 1745, septembre - décembre, septembre - décembre 1745; MC/ET/XIX/729
    - Convention et décharge par Robert et Gilles Dubois, entrepreneurs de la manufacture de porcelaine de Vincennes, 19 septembre 1745; MC/ET/XIX/729
      convention; décharge; Dubois, Robert; Dubois, Gilles
    - DELAHAYE (Jean François) Marchand Joaillier Rue de la Haye § Constitutions de rente .. 2 actes, 20 septembre 1745; MC/ET/XIX/729
    - TRUDELLE (Pierre Philippe) Maître doreur; Rue Saint Antoine § Obligation .., 27 septembre 1745; MC/ET/XIX/729
      obligation; Trudelle, Pierre Philippe
    - SIBILLE (Michel) Maître potier d'étain Pilliers de la Tonnellerie § Notoriété .., 30 novembre 1745; MC/ET/XIX/729
      Sibille, Michel
    - GARNIER (Jacques) Marchand joaillier Paies § Constitution viagère, 10 décembre 1745; MC/ET/XIX/729
      Garnier, Jacques
  - Minutes. 1746, janvier - mai, janvier - mai 1746; MC/ET/XIX/730
    - Sauvage (Nicolas), maître menuisier, rue de la Tixeranderie § Obligation et délégation .., 9 janvier 1746; MC/ET/XIX/730
      obligation; Sauvage, Nicolas
    - LEBRUN (Jean) Maître Serrurier § Constitutions de rente 2 actes, 13 janvier 1746; MC/ET/XIX/730
      constitution de rente; Lebrun, Jean
    - Constitution concernant Guillaume d'Hauberat, architecte de l'électeur palatin ( S.A.E. Palatine)., 21 janvier 1746; MC/ET/XIX/730
      Histoire de l'art, 1700-1750, études XIII à XXXIX (env. 7.500 actes), par Mireille Rambaud, 1966-1975 (fichier papier entièrement dématérialisé; voir contexte dans le Plan d’orientation général - Notaires de Paris, guides thématiques du Minutier).
      Date de révision: 2010
      constitution de rente; Montmorency (rue de); Charles III Philippe (prince-électeur du Palatinat, 1661-1742); Hauberat, Guillaume; architecte
    - Chauveau (Louis), peintre, pont Marie § Constitution de rente .., 21 janvier 1746; MC/ET/XIX/730
      constitution de rente; Chauveau, Louis
    - COMARIEU (Antoine Raymond) Marchand Tapissier Rue de Fourcy § Quittance .., 24 janvier 1746; MC/ET/XIX/730
      quittance; Comarieu, Antoine Raymond
    - LECLERC (Jacques) Maître tapissier Rue des Quatre Fils § Quittance .., 24 janvier 1746; MC/ET/XIX/730
      quittance; Leclerc, Jacques
    - MAUGEANT (Louis) Maître horloger Rue du Pourtour § Bail, 3 février 1746; MC/ET/XIX/730
      bail; Maugeant, Louis
    - GOUJON (Jean Romain) Maître maçon entrepreneur de bâtiments; Rue de Bretagne § Bail .., 3 février 1746; MC/ET/XIX/730
      bail; Goujon, Jean Romain
    - Renonciation concernant Pierre-Louis Surrugue, académicien de l'académie royale de sculpture, rue des Bernardins., 10 février 1746; MC/ET/XIX/730
      renonciation; Bernardins (rue des); Surrugue, Pierre Louis; sculpteur
    - Constitution concernant Guillaume d'Hauberat, architecte de l'électeur palatin ( S.A.E. Palatine)., 19 février 1746; MC/ET/XIX/730
    - TAPISSIER (apprentissage de) § mise en .. BAILLARD (Jacques Jean) chez GRIGNON (Nicolas Jean) qui le loge nourri éclaire chauffe et 1 chaque de vue par jour pendant 6 ans moyennant 600 livres., 12 mars 1746; MC/ET/XIX/730
    - GRIGNON (Nicolas Jean) Marchand Tapissier Rue de la Calendre § Mise en apprentissage chez .., 12 mars 1746; MC/ET/XIX/730
      contrat d'apprentissage; Grignon, Nicolas Jean
    - LAURENT (François) Marchand tapissier Rue des Deux Portes § Mise en apprentissage chez .., 4 avril 1746; MC/ET/XIX/730
      contrat d'apprentissage; Laurent, François
    - CLEMENT (François) menuisier; Rue des Tournelles § Délivrance de legs .., 22 mai 1746; MC/ET/XIX/730
      Clément, François
    - CLEMENT (François) Maître menuisier Rue des Tournelles § Transport de droits successifs., 30 mai 1746; MC/ET/XIX/730
      transport de droits; Clément, François
  - Minutes. 1746, juin - décembre, juin - décembre 1746; MC/ET/XIX/731
    - Constitution concernant Louis Claude Lefebvre, architecte, demeurant rue de Montmorency., 7 juin 1746; MC/ET/XIX/731
      constitution de rente; Montmorency (rue de); Lefebvre, Louis Claude; architecte
    - Devis des ouvrages de maçonnerie et autres à faire pour la reconstruction d'une maison sise rue des Vertus, par Louis Claude Lefebvre, architecte, demeurant rue de Montmorency, selon ses plans, 30 juin 1746; MC/ET/XIX/731
      devis; Vertus (rue des)
    - LECLERC (Thomas) menuisier § Notoriété .., 30 juin 1746; MC/ET/XIX/731
      Leclerc, Thomas
    - PERARD (Sébastien) Maître doreur Rue du Petit Harlay § Inventaire après décès de LELOUP (Catherine), 3 août 1746; MC/ET/XIX/731
      inventaire; Perard, Sébastien
    - HAMELIN (Charles) menuisier faubourg Saint-Denis. § Inventaire après décès de LELOUP (Catherine), 3 août 1746; MC/ET/XIX/731
      inventaire; Hamelin, Charles
    - FOURNAUT (Adrien) Entrepreneur de bâtiments Avenue de Saint-Claude Versailles § Marché passé par .. pour l'élévation d'une maison située à Versailles .., 8 août 1746; MC/ET/XIX/731
      marché; Fournaut, Adrien
    - HAMELIN (Charles) menuisier Faubourg Saint-Denis § Consentement donné par .., 8 août 1746; MC/ET/XIX/731
      Hamelin, Charles
    - DARRAS (Pierre) Menuisier faubourg Saint-Denis § Consentement .., 8 août 1746; MC/ET/XIX/731
      Darras, Pierre
    - ROCHEREUX (Charles) Entrepreneur des ponts et Chaussées de France Rue Saint Honoré § Quittance .., 4 octobre 1746; MC/ET/XIX/731
      quittance; Rochereux, Charles
    - QUILLART (Pierre) Maître ébéniste Versailles § Quittance .., 4 octobre 1746; MC/ET/XIX/731
      quittance; Quillart, Pierre
    - BALLET (Louis Charles) Marchand Tapissier Rue et paroisse Saint-Roch § Mariage de .., 25 octobre 1746; MC/ET/XIX/731
      contrat de mariage; Ballet, Louis Charles
    - Coppin (Daniel), marchand orfèvre joaillier, quai des Orfèvres § Mariage de la fille de .., 25 octobre 1746; MC/ET/XIX/731
      contrat de mariage; Coppin, Daniel
    - BALLET (Pierre) Marchand tapissier Rue Saint-Martin § Mariage du fils de .., 25 octobre 1746; MC/ET/XIX/731
      contrat de mariage; Ballet, Pierre
    - ARTUS (Jean) Maître horloger Vieille cours du Mai § Constitution -, 4 juillet 1747; MC/ET/XIX/731
      constitution de rente; Artus, Jean
    - PERARD (Sébastien) Maître doreur Rue du Jedit Harlay § Consentement donné par .., 8 août 1776; MC/ET/XIX/731
      Perard, Sébastien
  - Minutes. 1747, janvier - juin, janvier - juin 1747; MC/ET/XIX/732
    - VARENNE (Claude Etienne) Architecte quai des Ormes § Mariage de la domestique de .., 21 janvier 1747; MC/ET/XIX/732
      contrat de mariage; Varenne, Claude Etienne
    - VILLAIN (Louis) Maçon Rue de la Mortellerie § Mariage de .., 21 janvier 1747; MC/ET/XIX/732
      contrat de mariage; Villain, Louis
    - GASTELLIER (Jean Pierre) tapissier du Cardinal d'Auvergne rue de l'Université § Transport de rente .., 25 janvier 1747; MC/ET/XIX/732
      transport de droits; Gastellier, Jean Pierre
    - SACHÉT (André) architecte Rue Bourtibourg § quittance -, 8 février 1747; MC/ET/XIX/732
      quittance; Sachét, André
    - Gastellier (Jean Médard), orfèvre, rue Vieille du Temple § Transport de rente .., 17 février 1747; MC/ET/XIX/732
      transport de droits; Gastellier, Jean Médard
    - DHERVILLY (Jean François) Maître potier d'étains § Compte de tutelle et décharge .., 28 février 1747; MC/ET/XIX/732
      Dhervilly, Jean François
    - RICHAUNE (Antoine) Marchand Tapissier Rue du Jour. § Mainlevé .., 20 mars 1747; MC/ET/XIX/732
      Richaune, Antoine
    - CROTTE (Gabriel) Marchand joaillier Rue du Monceau § obligation rapportée .., 27 mars 1747; MC/ET/XIX/732
      obligation; Crotte, Gabriel
    - TOLLÉ (Charles Honoré) Maître brodeur; Rue de la Mortellerie § Notoriété-, 19 mai 1747; MC/ET/XIX/732
      Tollé, Charles Honoré
  - Minutes. 1747, juillet - décembre, juillet - décembre 1747; MC/ET/XIX/733
    - Longe (Nicolas), maître menuisier § Présent au mariage Chartbot-Girard, 3 juillet 1747; MC/ET/XIX/733
      contrat de mariage; Longe, Nicolas
    - GERARD (Jean Baptiste) Maître doreur Rue de la Masure § Mariage de la fille de .., 9 juillet 1747; MC/ET/XIX/733
      contrat de mariage; Gerard, Jean Baptiste
    - DAUTAN (Claude), Maître peintre et doreur § Présent au mariage Charbot-Girard, 9 juillet 1747; MC/ET/XIX/733
      contrat de mariage; Dautan, Claude
    - Charbot (Sébastien Claude), maître peintre et doreur, rue de la Roquette § Mariage de ..., 9 juillet 1747; MC/ET/XIX/733
      contrat de mariage; Charbot, Sébastien Claude
    - THIBAULT (Louis) Maître ébéniste § Présent au mariage CHARBOT-GIRARD, 9 juillet 1747; MC/ET/XIX/733
      contrat de mariage; Thibault, Louis
    - DELAHAYE (Jean François) Maître joaillier Rue Saint-Louis. § Constitution de rente .., 11 juillet 1747; MC/ET/XIX/733
    - TOLLÉ (Charles Honoré) Maître brodeur; Rue de la Mortellerie § Donation -, 16 juillet 1747; MC/ET/XIX/733
      donation; Tollé, Charles Honoré
    - Planquet (Laurent), maître menuisier, rue Neuve Guillemain § Obligation., 1er août 1747; MC/ET/XIX/733
      obligation; Planquet, Laurent
    - TREBUCHET (Etienne Laurent) Maître Serrurier Rue de Bercy § Mariage de .., 3 août 1747; MC/ET/XIX/733
      contrat de mariage; Trebuchet, Etienne Laurent
    - BERRU (Charles) Maître peintre Rue Saint Antoine § Bail., 9 septembre 1747; MC/ET/XIX/733
      bail; Berru, Charles
    - LAMBERT (Georges) Maître potier d'étain Rue des Prêcheurs § Consentement .., 13 septembre 1747; MC/ET/XIX/733
      Lambert, Georges
    - Girard (Charles Claude), marchand orfèvre, Pont au Change § Remboursement .., 21 octobre 1747; MC/ET/XIX/733
      indemnité; Girard, Charles Claude
  - Minutes. 1748, janvier - juin, janvier - juin 1748; MC/ET/XIX/734
    - Dulieu (Charles) marchand tapissier rue du Monceau § Vente de meubles, 18 janvier 1748; MC/ET/XIX/734
      acte de vente; Dulieu, Charles
    - Duché (André) menuisier à Sceaux § Apprentissage du fils de .., 22 janvier 1748; MC/ET/XIX/734
      contrat d'apprentissage; Duché, André
    - Inventaire après décès de Pierre Leroy de Vallières, ancien bâtonnier et doyen de l'ordre des avocats, demeurant au cloître Saint-Jean, dont la prisée de la bibliothèque., 21 février 1748; MC/ET/XIX/734
      Fichier Bibliothèques XVIe-XVIIIe siècles, par Claire Béchu, Marie-Antoinette Fleury, Madeleine Jurgens, Xenia Pamfilova, 1953-1996 (fichier papier entièrement dématérialisé; voir contexte dans le Plan d’orientation général - Notaires de Paris, guides thématiques du Minutier).
      Date de création de la notice: 2012
      inventaire après décès; Leroy de Vallières, Pierre; avocat
    - Mougeat (François) maître serrurier à Paris § Quittance en avancement d'hoirie de la veuve de .., 26 février 1748; MC/ET/XIX/734
      quittance; Mougeat, François
    - Le Gast (Jean Toussaint) maître maçon, entrepreneur de bâtiments du Roi rue Saint-Victor § Contrat d'abandon, 1er mars 1748; MC/ET/XIX/734
      Le Gast, Jean Toussaint
    - Baucoumont (Michel) maître horloger à Paris § transport de rente par la veuve de .., 12 mars 1748; MC/ET/XIX/734
      transport de droits; Baucoumont, Michel
    - Girault (François) maître serrurier rue de Berry § Notoriété aux décès de .., 10 juin 1748; MC/ET/XIX/734
      Girault, François
    - Trebuchet (Etienne Laurent) maître serrurier à Paris § Notoriété du décès de .., 10 juin 1748; MC/ET/XIX/734
    - Geoffroy (Toussaint) fondeur à Paris, à présent es prisons § Cautionnement, 28 juin 1748; MC/ET/XIX/734
      Geoffroy, Toussaint
    - Lemaire (Jean Michel) sculpteur en bois grande rue du fg. Saint-Antoine § Convention, 20 juillet 1748; MC/ET/XIX/734
      Lemaire, Jean Michel
  - Minutes. 1748, juillet - décembre, juillet - décembre 1748; MC/ET/XIX/735
    - GALLOIS (Antoine) Maître menuisier Rue de la Harpe § Indemnité, convention .., 25 août 1747; MC/ET/XIX/735
      Gallois, Antoine
    - Daniel (Jean Baptiste) maître fondeur rue des Arcis § Atermoiement, 1er août 1748; MC/ET/XIX/735
      Daniel, Jean Baptiste
    - Demellier (Jacques) maître fondeur rue Philippeaux § Atermoiement, 1er août 1748; MC/ET/XIX/735
      Demellier, Jacques
    - Geoffroy (Toussaint) fondeur du Roi à présent prisonnier au Châtelet § Atermoiement., 1er août 1748; MC/ET/XIX/735
    - Notoriété du décès à Tours de la femme de François Roettiers, graveur du roi., 19 septembre 1748; MC/ET/XIX/735
      notoriété; Tours (Indre-et-Loire); Roëttiers, François (1682?-17..); graveur
    - Gallot (Pierre) marchand de dorures à Paris § Déclaration et Transport de rente (même date), 20 septembre 1748; MC/ET/XIX/735
      transport de droits; déclaration; Gallot, Pierre
    - Extraits déposés après le décès de la femme de François Roettiers, graveur du roi, natif flamand demeurant à Paris., 24 septembre 1748; MC/ET/XIX/735
      extrait d'acte; dépôt de pièces; Roëttiers, François (1682?-17..); graveur
    - Contrat pour 5 ans entre Jean Julien Rocheron, gagne-deniers, et Jacques François Fichon, maître sculpteur, au profit de Jean Rocheron, âgé de 14 ans., 25 septembre 1748; MC/ET/XIX/735
      contrat d'apprentissage; Fichon, Jacques François; Rocheron, Jean; Rocheron, Jean Julien; journalier; sculpteur
    - Fichon (Jacques François) maître sculpteur rue de Jouy § Apprentissage, 25 septembre 1748; MC/ET/XIX/735
      contrat d'apprentissage; Fichon, Jacques François
    - Ecosse (Jean), marchand orfèvre, rue Saint-Louis, près du Palais § Quittance, 10 octobre 1748; MC/ET/XIX/735
      quittance; Ecosse, Jean
    - Ecosse (Jean Marc Antoine), marchand orfèvre, rue Saint-Louis, près du Palais § Quittance, 10 octobre 1748; MC/ET/XIX/735
      quittance; Ecosse, Jean Marc Antoine
    - Gallot (Pierre) marchand de dorures à Paris § Déclaration et Procuration - 14 octobre 1748, 18 octobre 1748; MC/ET/XIX/735
      procuration; déclaration; Gallot, Pierre
    - Regnault (Etienne) maître maçon rue Montorgueil § Convention et quittance, 26 octobre 1748; MC/ET/XIX/735
      quittance; Regnault, Etienne
    - David (Adrien) maître menuisier rue des 4 Fils au Marais § quittances et subrogation, 3 novembre 1748; MC/ET/XIX/735
      quittance; David, Adrien
    - Godefroy (François), maître peintre, rue Philippeaux § Quittances et subrogation, 3 novembre 1748; MC/ET/XIX/735
      quittance; Godefroy, François
    - GALLOIS (Antoine) Maître menuisier § Constitutions de rente .. 2 actes, 7 décembre 1748; MC/ET/XIX/735
      constitution de rente; Gallois, Antoine